Images des répertoires du notaire Antoine de Mahault pour l'étude XX
Archives nationales de France
Images des répertoires du notaire Antoine de Mahault pour l'étude XX
3 janvier 1700 - 29 décembre 1728
MC/RE/XX/5/A - MC/RE/XX/5/B
Etude XX; Mahault, Antoine de
2 registres
Archives nationales de France
Minutes et répertoires: la loi 2008-696 du 15 juillet 2008 relative aux archives a fixé à 75 ans à compter de la date de l'acte, ou à 25 ans à compter de la date du décès de l'intéressé si ce délai est plus bref, le délai de communication des minutes et répertoires des notaires; ce délai est porté à 100 ans à compter de la date de l'acte si le document se rapporte à un mineur (code du Patrimoine, articles L213-2, 4e d et 5e).
Autres documents de l'étude (dossiers de clients, comptabilité...): s'agissant d'archives privées, ces documents sont communicables selon les modalités fixées par le déposant ou le donateur.
Certains documents ne sont pas accessibles sous leur forme originale en raison de leur mauvais état de conservation.
Registres entrés aux Archives nationales en 1952.
Images des répertoires de l’étude XX
Archives de l'étude XX
répertoire d'officier public ministériel
- Répertoire chronologique pour la période du 3 janvier 1700 au 6 octobre 1722, 3 janvier 1700 - 6 octobre 1722; MC/RE/XX/5/A; Un registre de 330 feuillets de papier manuscrits, hauteur 39 x largeur 25 cm. Le registre est en bon état, il a été restauré.
  Registre folioté en 2004 (foliotation non visible à l'écran)
  Le répertoire contient les informations suivantes: 1. nature de l'acte; 2. noms, prénoms des parties; 3. date du jour.
  - Répertoire chronologique pour la période du 3 janvier 1700 au 4 juin 1717 et,
  - Répertoire des constitutions perpétuelles pour la période du 28 août 1720 au 6 octobre 1722.
  répertoire
  - Liste chronologique des actes pour la période du 3 janvier au 31 décembre 1700, 3 janvier - 31 décembre 1700; 14 r°-34 v°; 21 feuillets
  - Liste chronologique des actes pour la période du 2 janvier au 30 décembre 1701, 2 janvier - 30 décembre 1701; 34 v°-47 v°; 14 feuillets
  - Liste chronologique des actes pour la période du 2 janvier au 30 décembre 1702, 2 janvier - 30 décembre 1702; 48 v°-62 v°; 15 feuillets
  - Liste chronologique des actes pour la période du 2 janvier au 31 décembre 1703, 2 janvier - 31 décembre 1703; 63 r°-76 r°; 14 feuillets
  - Liste chronologique des actes pour la période du 2 janvier au 31 décembre 1704, 2 janvier - 31 décembre 1704; 76 v°-90 r°; 15 feuillets
  - Liste chronologique des actes pour la période du 2 janvier au 31 décembre 1705, 2 janvier - 31 décembre 1705; 90 v°-115 r°; 26 feuillets
  - Liste chronologique des actes pour la période du 3 janvier au 31 décembre 1706, 3 janvier - 31 décembre 1706; 115 v°-132 v°; 18 feuillets
  - Liste chronologique des actes pour la période du 1er janvier au 31 décembre 1707, 1er janvier - 31 décembre 1707; 133 r°-152 v°; 20 feuillets
  - Liste chronologique des actes pour la période du 2 janvier au 29 décembre 1708, 2 janvier - 29 décembre 1708; 153 r°-171 v°; 19 feuillets
  - Liste chronologique des actes pour la période du 1er janvier au 31 décembre 1709, 1er janvier - 31 décembre 1709; 172 r°-188 r°; 17 feuillets
  - Liste chronologique des actes pour la période du 2 janvier au 31 décembre 1710, 2 janvier - 31 décembre 1710; 188 v°-203 v°; 16 feuillets
  - Liste chronologique des actes pour la période du 1er janvier au 31 décembre 1711, 1er janvier - 31 décembre 1711; 204 r°-222 v°; 19 feuillets
  - Liste chronologique des actes pour la période du 3 janvier au 31 décembre 1712, 3 janvier - 31 décembre 1712; 223 r°-240 r°; 18 feuillets
  - Liste chronologique des actes pour la période du 3 janvier au 31 décembre 1713, 3 janvier - 31 décembre 1713; 240 v°-258 v°; 19 feuillets
  - Liste chronologique des actes pour la période du 2 janvier au 31 décembre 1714, 2 janvier - 31 décembre 1714; 259 r°-281 r°; 23 feuillets
  - Liste chronologique des actes pour la période du 2 janvier au 31 décembre 1715, 2 janvier - 31 décembre 1715; 281 v°-300 v°; 20 feuillets
  - Liste chronologique des actes pour la période du 1er janvier au 31 décembre 1716, 1er janvier - 31 décembre 1716; 300 v°-319 v°; 20 feuillets
  - Liste chronologique des actes pour la période du 2 janvier au 4 juin 1717, 2 janvier - 4 juin 1717; 319 v°-329 v°; 11 feuillets
  - Liste chronologique des constitutions de rentes perpétuelles, édit de juin 1720, pour la période du 28 août 1720 au 6 octobre 1722, 28 août 1720 - 6 octobre 1722; 1 r°-13 v°; 13 feuillets, suite à une erreur lors de la restauration, la fin des actes se trouve au folio n° 2.
- Répertoire chronologique pour la période du 5 juin 1717 au 29 décembre 1728, 5 juin 1717 - 29 décembre 1728; MC/RE/XX/5/B; Un registre de 345 feuillets de papier manuscrits, hauteur 39 x largeur 25 cm. Le registre est en bon état, il a été restauré.
  - Liste chronologique des actes pour la période du 5 juin au 31 décembre 1717, 5 juin - 31 décembre 1717; 1 r°-16 v°; 16 feuillets
  - Liste chronologique des actes pour la période du 2 janvier au 31 décembre 1718, 2 janvier - 31 décembre 1718; 17 r°-59 v°; 43 feuillets
  - Liste chronologique des actes pour la période du 1er janvier au 31 décembre 1719, 1er janvier - 31 décembre 1719; 60 r°-105 v°; 46 feuillets
    - du 1er janvier au 30 juin 1719, 1er janvier - 30 juin 1719; 60 r°-76 v°; 17 feuillets
    - du 1er juillet au 31 décembre 1719, 1er juillet - 31 décembre 1719; 76 v°-105 v°; 30 feuillets
  - Liste chronologique des actes pour la période du 1er janvier au 31 décembre 1720, 1er janvier - 31 décembre 1720; 105 v°-196 r°; 46 feuillets
    - du 1er janvier au 31 mars 1720, 1er janvier - 31 mars 1720; 105 v°-142 r°; 38 feuillets
    - du 1er avril au 30 juillet 1720, 1er avril - 30 juillet 1720; 142 r°-174 r°; 33 feuillets
    - du 1er août au 31 décembre 1720, 1er août - 31 décembre 1720; 174 v°-196 r°; 23 feuillets
  - Liste chronologique des actes pour la période du 2 janvier au 30 décembre 1721, 2 janvier - 30 décembre 1721; 196 v°-220 r°; 25 feuillets
  - Liste chronologique des actes pour la période du 1er janvier au 31 décembre 1722, 1er janvier - 31 décembre 1722; 220 r°-246 v°; 27 feuillets
  - Liste chronologique des actes pour la période du 2 janvier au 31 décembre 1723, 2 janvier - 31 décembre 1723; 246 v°-264 v°; 19 feuillets
  - Liste chronologique des actes pour la période du 1er janvier au 31 décembre 1724, 1er janvier - 31 décembre 1724; 265 r°-286 r°; 22 feuillets
  - Liste chronologique des actes pour la période du 1er janvier au 31 décembre 1725, 1er janvier - 31 décembre 1725; 286 v°-306 r°; 21 feuillets
  - Liste chronologique des actes pour la période du 1er janvier au 31 décembre 1726, 1er janvier - 31 décembre 1726; 306 r°-319 v°; 14 feuillets
  - Liste chronologique des actes pour la période du 3 janvier au 29 décembre 1727, 3 janvier - 29 décembre 1727; 320 r°-332 r°; 13 feuillets
  - Liste chronologique des actes pour la période du 2 janvier au 29 décembre 1728, 2 janvier - 29 décembre 1728; 332 v°-344 v°; 13 feuillets
  - Liste chronologique de minutes manquantes "qui ne se sont point trouvé lors du récolement qui a été fait le 4 janvier 1785" pour la période du 24 juillet 1700 au 28 septembre 1723, 24 juillet 1700 - 28 septembre 1723; 344 v°-345 r°; 2 feuillets